---
  title: "Proyecto ELCA Datos Uhogar"
output: statsr:::statswithr_lab
runtime: shiny
---
  ```{r setup, include=FALSE}
knitr::opts_chunk$set(echo = TRUE)
```

```{r Borrado elementos espacio de trabajo , include=FALSE}
# Borrar los objetos en el espacio de trabajo
rm(list=ls())
#ls()
```

Una vez que el paquete "haven" está cargado, se puede utilizar la función "read_dta()" para leer el archivo .dta. 
```{r instalación de paquetes}
install.packages("haven")
```

```{r cargue de librerias}
library(haven)
```

Se cargan los datos de Uhogar

```{r base de datos}
datos_Uhogar <- read_dta("DATOS/Uhogar.dta")
View(datos_Uhogar)
dim(datos_Uhogar)
attach(datos_Uhogar)
```

```{r}
names(Uhogar)
```

A continuación se crea una base de datos con las variables que se usaran a lo largo del proyecto

```{r}
subset_Uhogar<-subset(datos_Uhogar, 
               select = c(n_internet, sp_estrato, tenencia_vivienda, valor_arriendo_pagado, religion, religion1,
                          n_microondas, n_calentadores, n_duchas, n_aire_acondicionado, n_televisores, n_radios,
                          n_equipos_sonido, n_equipos_video, n_computadores, n_celular, motocicletas, automoviles, 
                          transporte, n_bicicletas, lotes, casas, equip_oficina, equip_maq, semovientes, otro_bien_cual, 
                          n_otros_bienes, ing_trabajo, vr_gtos_mensuales, vr_gtos_mens_alim, retpag_pub, retpag_pub_vr,
                          retpag_salud, retpag_sal_vr, retpag_educ, retpag_edu_vr, retpag_arren, retpag_arr_vr, 
                          retpag_almac, retpag_alm_vr, retpag_compra, retpag_cmp_vr, retpag_tend, retpag_ten_vr,
                          retpag_efinan, retpag_efi_vr, retpag_otro, retpag_otro_cual, retpag_otr_vr))
Uhogar<-as.data.frame(subset_Uhogar)
dim(Uhogar)
head(Uhogar)
```

#Características de la vivienda actual
Variables: 
104	n_internet
105	sp_estrato
116	tenencia_vivienda
119	valor_arriendo_pagado
120	religion
121	religion1


```{r}

```

#Bienes y servicios e ingresos del hogar

301:
n_microondas
n_calentadores
n_duchas
n_aire_acondicionado
n_televisores
n_radios
n_equipos_sonido
n_equipos_video
n_computadores
n_celular


302:
motocicletas
automoviles
transporte
n_bicicletas
lotes
casas
equip_oficina
equip_maq
semovientes
otro_bien_cual
n_otros_bienes

317:
ing_trabajo

```{r}

```

Gastos del hogar
405	No esta registrada la variable
406	vr_gtos_mensuales
407	vr_gtos_mens_alim


```{r}

```

Deudas del hogar

523:
retpag_pub
retpag_pub_vr
retpag_salud
retpag_sal_vr
retpag_educ
retpag_edu_vr
retpag_arren
retpag_arr_vr
retpag_almac
retpag_alm_vr
retpag_compra
retpag_cmp_vr
retpag_tend
retpag_ten_vr
retpag_efinan
retpag_efi_vr
retpag_otro
retpag_otro_cual
retpag_otr_vr


```{r}

```

Eventos que desestabilizaron al hogar durante los últimos 3 años 
601		No esta registrada la variable
602		No esta registrada la variable
603		No esta registrada la variable

