---
title: "Proyecto ELCA Datos UPersonas"
output: statsr:::statswithr_lab
runtime: shiny
---

```{r setup, include=FALSE}
knitr::opts_chunk$set(echo = TRUE)
```

```{r Borrado elementos espacio de trabajo , include=FALSE}
# Borrar los objetos en el espacio de trabajo
rm(list=ls())
#ls()
```


Una vez que el paquete "haven" est치 cargado, se puede utilizar la funci칩n "read_dta()" para leer el archivo .dta. 
```{r instalaci칩n de paquetes}
install.packages("haven")
```

```{r cargue de librerias}
library(haven)
```

Se cragan los datos de UPersonas

```{r base de datos}
datos_UPersonas <- read_dta("DATOS/UPersonas.dta")
View(datos_UPersonas)
dim(datos_UPersonas)

```
```{r}
attach(datos_UPersonas)
names(datos_UPersonas)
```
```{r}
datos_UPersonas$ano
```


A continuaci칩n se crea una base de datos con las variables que se usaran a lo largo del proyecto

```{r}
subset_UPersonas<-subset(datos_UPersonas, 
                         select = c(edad, sexo, afilia_cual, no_afiliado, cotizando, rzn_nocotiza, cotiza_cual, ceguera,
                                    sordera, mudez, dif_moverse, dif_banarse, dif_calle, dif_aprender, hospitalizado,
                                    ultima_hosp, ult_hosp_cual, ult_hosp_dias, hijos_hombres, hijas_mujeres, mes_hijo1h, 
                                    mes_hijo2h, mes_hijo3h, mes_hijo4h, mes_hijo5h, mes_hijo6h, mes_hijo7h, mes_hijo1m, 
                                    mes_hijo2m, mes_hijo3m, mes_hijo4m, mes_hijo5m, mes_hijo6m, mes_hijo7m, 
                                    ano_hijo1h, ano_hijo2h, ano_hijo3h, ano_hijo4h, ano_hijo5h, ano_hijo6h, ano_hijo7h, 
                                    ano_hijo1m, ano_hijo2m, ano_hijo3m, ano_hijo4m, ano_hijo5m, ano_hijo6m, ano_hijo7m, 
                                    edad_thijo, planeo_embarazo, estudia, t_dejoestudio, razon_noestudia, noestudia_cual, 
                                    nivel_educ, actividad_ppal, es_ptrabajo, descripcion_ciiu, descrip_oficio, 
                                    medio_consiguio, tipo_contrato, segsoc_salud, seg_medico, afiliacion_fp, vacaciones, 
                                    prima_navidad, cesantias, ocupacion, rango_ingreso, vr_salario, razon_tiene_negocio, 
                                    razon_tn_cual, n_empleados, horas_normal, diligencias4, diligencias12, primer_busca, 
                                    ofertas_empleo, ofertas_emp12, ofertas_emp1, vr_salario_ofr, salario_insf,
                                    disponibilidad, t_bustrab_a, medio_busco, medio_busco_cual, t_trabajo_ult,
                                    actividad_principal,t_busco_trab, razon_dejo_bus, razon_db_cual, razon_dejo_trab,
                                    migra_ult3))
UPersonas<-as.data.frame(subset_UPersonas)
dim(UPersonas)
head(UPersonas)
```


#Control operativo
2b	parentesco / No registra la pregunta 2b del formulario, pero se puede usar esta variable
2c	edad
2d	sexo

```{r}

```

#Seguridad social

101	No esta registrada la variable	
102	afilia_cual	
103	no_afiliado	
106	cotizando	
107	rzn_nocotiza	
    cotiza_cual
109	ceguera
    sordera
    mudez
    dif_moverse
    dif_banarse
    dif_calle
    dif_aprender
114	hospitalizado	
116	ultima_hosp	
    ult_hosp_cual
117	ult_hosp_dias	
```{r}

```


#Enfermedades cronicas	
NOta: las variables mes_hijo#m y mes_hijo#h que aparecen en el diccionario, en la base de datos aparecen como mes_hijo1h, ..., mes_hijo7h; y de igual forma para las variables ano_hijo#m y ano_hijo#h,

303a	hijos_hombres
303b	hijas_mujeres
304	mes_hijo1h
  mes_hijo2h
  mes_hijo3h
  mes_hijo4h
  mes_hijo5h
  mes_hijo6h
  mes_hijo7h
    ano_hijo2h
305	mes_hijo#m
    ano_hijo#m
307	edad_thijo
311	planeo_embarazo
```{r}

```



#Educacion	
402	estudia	
404	t_dejoestudio	
405	razon_noestudia	
    noestudia_cual
406	nivel_educ	

```{r}

```



#Fuerza trabajo

501	actividad_ppal

Poblacion ocupada:
502a	es_ptrabajo	
502	descripcion_ciiu	
503	descrip_oficio	
505	medio_consiguio	
506	tipo_contrato	
507	segsoc_salud
    seg_medico
    afiliacion_fp
    vacaciones
    prima_navidad
    cesantias	
508	ocupacion	
509	rango_ingreso	
511	vr_salario	
521	razon_tiene_negocio	
    razon_tn_cual
522	n_empleados	
523	horas_normal	

```{r}

```



poblacion desocupada:

524	diligencias4	
525	diligencias12	
526a	primer_busca	
526	ofertas_empleo	
527a	ofertas_emp12	
527b	ofertas_emp1	
528	vr_salario_ofr	
529	salario_insf	
530	disponibilidad	
531	t_bustrab_a	
532	medio_busco	
    medio_busco_cual
533	t_trabajo_ult	
534	actividad_principal	
535	t_busco_trab	
536	razon_dejo_bus	
    razon_db_cual
538	razon_dejo_trab	

```{r}

```



Migracion		
905	migra_ult3

```{r}

```















































